【裁判字號】    89,交上易,2744
【裁判日期】    891013
【裁判案由】    過失傷害
【裁判全文】
臺灣高等法院臺中分院刑事判決                八十九年度交上易字第二七四四號
    上  訴  人  臺灣彰化地方法院檢察署檢察官
    被      告  丙○○
右上訴人因被告過失傷害案件，不服臺灣彰化地方法院八十九年度交易字第一七○號
中華民國八十九年十月十三日第一審判決（起訴案號：臺灣彰化地方法院檢察署八十
九年度偵字第一三八六號），提起上訴，本院判決如左：
      主  文
原判決撤銷。
丙○○因過失傷害人，處有期徒刑伍月，如易科罰金，以參佰元折算壹日。
      事  實
一、丙○○於民國八十八年八月十六日二十時四十五分許，駕駛車牌號碼Ａ八─八三
    三二號自用小客車，沿彰化縣員林鎮○○里○○○○道之四維街由東往西方向行
    駛，途經四維街一四六號前劃有分向限制雙黃實線之路段，原應注意該路段之行
    車速度為時速四十公里，且汽車在雙向二車道劃有分向限制之雙黃實線之路段行
    駛時，不得駛入來車之車道內，且不得超車，而依當時陰天、夜間有照明、直路
    、道路無缺陷，光線、視距、路況均良好等情形，並無不能注意之情事，竟疏於
    注意，因超車而以時速約六十公里之速度超速駛入來車之車道內，致撞及由西往
    東方向、由丁○○所駕駛、附載乙○○之車牌號碼ＶＮＬ─三九五號輕型機車，
    造成丁○○受有下背痛、疑頭部外傷等傷，乙○○受有左股骨髁上、髁間、左髖
    骨、左脛骨腓骨粉碎性開放性骨折、左膝後十字韌帶損傷、左足撕裂傷等傷。丙○○於肇事後，犯罪未被發覺前，即向彰化縣警察局員林分局員警自首而受裁判
    。
二、案經丙○○自首及丁○○、乙○○訴由彰化縣警察局員林分局報移送臺灣彰化地
    方法院檢察署檢察官偵查起訴。
    理  由
一、訊據被告丙○○對於右揭犯罪事實坦承不諱，核與告訴人丁○○、乙○○指訴之
    情節相符，復有彰化縣警察局道路交通事故調查報告表一紙、現場照片八幀及診
    斷書二張附卷可稽，是告訴人等確因本件車禍受傷，應屬無疑。
二、按行車速度，應依標誌之規定；又汽車在雙向二車道劃有分向限制線之路段行駛
    時，不得駛入來車之車道內，且雙黃實線表雙向禁止超車，此道路交通安全規則
    第九十三條第一項、第九十七條第二款及道路交通標誌標線號誌設置規則第一百
    六十六條第二項分別定有明文。被告未注意遵守上開規定，已違反該保護他人之
    交通法規；而依卷附交通事故調查報告表之記載，當時之光線、視距及路況均良
    好等情形，並無不能注意之情事，其應注意、能注意而不注意，則其對本件事故
    之發生有明顯之過失；又告訴人丁○○、乙○○二人確因本件車禍受傷，已如前
    述，則告訴人之受傷與被告之過失行為間，顯有相當之因果關係，是被告過失犯
    行已堪認定，應依法予以論科。
三、核被告丙○○所為，係犯刑法第二百八十四條第一項前段之過失傷害罪。被告一
    過失行為致二人受傷，侵害二法益而觸犯二過失傷害罪，應依想像競合之規定，
    從一重處斷。被告對於犯行未被發覺前，業向該管員警自首而受裁判，有前開交
    通事故調查報告表之記載為憑，應依法減輕其刑。檢察官依據告訴人請求上訴意
    旨略以：被告犯後態度欠佳，迄未與告訴人達成民事和解，原審量刑顯屬過輕等
    情。告訴人請求上訴狀另稱：告訴人乙○○傷勢未能痊癒，應屬重傷害云云。然
    告訴人乙○○經本院當庭檢視尚能行走，顯然尚未達重傷害之程度。惟查刑法第
    二百八十四條第一項前段之普通過失傷害罪，其最重本刑為六月以下有期徒刑，
    原審以被告自首經依法減輕後，審酌一切情狀，仍量處有期徒刑五月，並無量刑
    過輕之情事，本件上訴為無理由。惟查刑法第四十一條已於九十年一月十日修正
    公布，於同年月十二日生效，被告行為後法律有變更，依刑法第二條第一項前段
    之規定，應適用裁判時之法律，原判決未及審酌，仍屬無可維持，應由本院撤銷
    改判。爰審酌被告之品行，其超速行車，侵入來車道撞及告訴人，過失過失程度
    重大，肇事後又未善與告訴人和解，賠償其損失，犯後態度不佳等一切情狀，量
    處如主文所示之刑，並諭知易科罰金之折算標準，以示懲警。
據上論結，應依刑事訴訟法第三百六十九條第一項前段、第三百六十四條、第二百九
十九條第一項前段，刑法第二百八十四條第一項前段、第五十五條、第六十二條前段
、第四十一條（修正後）、第二條第一項前段，罰金罰鍰提高標準條例第一條前段、
第二條，判決如主文。
本案經檢察官甲○○到庭執行職務。
中      華      民      國    九十    年    二    月    二十二      日
                              臺灣高等法院臺中分院刑事第五庭
                                    審判長法  官  袁  從  楨
                法  官  姚  勳  昌
                                          法  官  郭  同  奇
右正本證明與原本無異。
不得上訴。
                                          書記官  康  孝  慈
中      華      民      國    九十      年      二      月   二十二     日
附錄本案論罪科刑法條
刑法第二百八十四條第一項
因過失傷害人者，處六月以下有期徒刑、拘役或五百元以下罰金。致重傷者，處一年
以下有期徒刑、拘役或五百元下罰金。
                                                                        Ｋ


司法院資訊處製作；財團法人民間司法改革基金會備份。
